Cesar Andres Baron Lesmes



Bogotá, Colombia Tel: 3172835315 E-mail: andresbaron 1519@gmail.com

ESTUDIOS

SENA: Tecnologo en Análisis y diseño de sistemas de

información

BASE DE DATOS: Curso fundamentos de bases de datos (tomado en la

plataforma de platzi)

PRUEBAS: curso más completo de testing - Bootcamp- Postman

APIS; Curso: fundamentos de pruebas de software

Máster en SQL Server: curso Desde Cero a Nivel Profesional

SQL Oracle: Administra Oracle de forma profesional,

Certificaciónes 1Z0-082 y 1Z0-083

JAVASCRIP: Curso de javascropt de 0 a 100 (tomado en la plataforma platzi)

ANGULAR: Curso de angular de 0 a experto (tomado en la plataforma udemy

42% de avance)

PERFIL PROFESIONAL

Como profesional con experiencia tanto en bases de datos como en programación, tengo un enfoque integral para el diseño, desarrollo y optimización de sistemas de información. Mi experiencia en administración de bases de datos me permite diseñar esquemas eficientes, garantizar la integridad de los datos y optimizar el rendimiento de las consultas. Además, mi habilidad en programación me permite desarrollar aplicaciones y scripts que interactúan de manera efectiva con las bases de datos, maximizando su funcionalidad y utilidad..

CARACTERISTICAS PERSONALES

Soy reconocido por mi proactividad y responsabilidad en el ámbito laboral. Mi enfoque es siempre alcanzar los más altos estándares de calidad en mi trabajo, asegurando resultados óptimos y contribuyendo al éxito de los proyectos en los que participo.

Como profesional en testing mi experiencia abarca desde la atención meticulosa al detalle, la capacidad para pensar de manera analítica y creativa, así como una mentalidad proactiva son esenciales. Además, la paciencia para realizar pruebas exhaustivas, la habilidad para comunicar claramente problemas y soluciones, y una actitud orientada a la calidad son cualidades imprescindibles. Ser curioso y tener una mentalidad de aprendizaje continuo también son ventajas en un campo tan dinámico como el testing de software.

Mi experiencia como DBA abarca (Manejo de SQL Server, creación de usuarios y squemas, login's, jobs, objetos, Administración de la ac vidad y rendimiento, ETLs, bloqueos, Fallo de jobs, consumo de Recursos, Backups, Restore, entre otros)

CONOCIMIENTOS TECNICOS

Lenguaje Sql HTML Sql Server CSS

Oracle
Pruebas a APIS con Postman
Pruebas funcionales
SCRUM
Trazabilidad
Java
Trazabilidad

EXPERIENCIA LABORAL

Soluciones en Base de Datos (Proyecto Servientrega) / Administrador de Base de Datos (Staff) De Abril 2023 a Marzo 2024 Bogotá - Colombia

- Creación de plan de pruebas
- Pruebas usando postman
- Revicion de resultados en base de datos (Oracle, Sql Server, PostgreSQL)
- Validación y análisis de (espacios, jobs fallidos, procesamiento de envíos, guía anticipada, vista de BI)
- Trazabilidad seguir y registrar los cambios realizados en los datos
- Failovers entres grupos AlwaysOn
- Toma de backup, restauraciones (dif, log,full) base de datos
- Validación y redacción de logs
- Validación y análisis de discos de servidores
- Validación y ejecución cambios relacionados a mantenimiento y mejoras
- Service Manager
- Validación y análisis de servidores más críticos con alertas constantes

Soluciones en Base de Datos (Proyecto Servientrega) / Administrador Júnior de Base de Datos De Abril 2022 a Marzo 2023 Bogotá - Colombia

- Monitoreo de las herramientas de monitoreo Orion
- Vistas de monitoreo (espacios, jobs fallidos, procesamiento de envíos, guía anticipada, vista de BI)
- Service Manager
- Seguimiento y revisión de alertas
- Seguimiento Servidor BI
- Monitoreo DPA
- Seguimiento correo (Actualización del inventario)
- Servidores más críticos con alertas constantes
- Grupos de administración
- Realizar solicitud de espacios, permisos consulta masiva, Power BI
- Validación y ejecución proceso Amazon

Startup / Freelance desarrollo, Testing y base de datos:

De 2021 a 2022 Bogotá

- Colombia- Desarrollo en java
- Pruebas funcionales en web y apps (Andriod e IOS)- Creación y ejecución de casos de pruebas
- Creación de plan de pruebas
- Reporte de errores
- Pruebas usando postman
- Revicion de resultados en base de datos (Oracle, Sql Server, PostgreSQL)

REFERENCIAS LABORALES REFERENCIAS PERSONALES

GUISSELLE ANDREA VARELA RENDÓN

Directora de Gestión Humana Tel éfono: 3044851758.

Wilson Herrera

Ocupación: Ingeniero de Sistemas

Teléfono: 3057310843

E-mail: wilsonherreradev@gmail.com

Leidy Viviana Lesmes

ingeniera de sistemas Tel éfono: 3192496133.

Nidia Esperanza

ingeniera de sistemas Tel éfono: 3208623285.